臺灣士林地方法院家事裁定
                                   101年度家親聲字第67號
聲  請  人  陳△△ 

非訟代理人  鄭志政律師
相  對  人  連□□  

上列聲請人聲請酌定未成年人監護人事件，本院裁定如下：
    主  文
對於兩造所生未成年子女甲○○（女，民國○○○年○月○○日
生，身分證統一編號：Z○○○○○○○○○號）、乙○○（女
，民國○○年○月○○○日生，身分證統一編號：Z○○○○○
○○○○號）權利義務之行使或負擔，由聲請人任之。
相對人應自本裁定確定之日起，至未成年子女甲○○、乙○○分
別成年之日止，按月於每月五日前，給付聲請人關於甲○○、乙
○○之扶養費用各新臺幣捌仟元。如遲誤一期履行，其後之期間
視為亦已到期。
相對人與未成年子女乙○○會面交往之方式及期間如附表所示。
聲請程序費用新臺幣壹仟元由相對人負擔。
    理  由
一、聲請意旨略以：
  ㈠兩造原係夫妻，婚後育有未成年子女甲○○、乙○○，惟兩造已
    於民國101 年9 月14日在本院和解離婚，但未能對甲○○、乙
    ○○權利義務之行使或負擔達成協議，爰依民法第1055條第1 
    項規定，求為酌定。
  ㈡基於以下理由，應酌定由聲請人行使對於甲○○、乙○○之親權
    ：
    ⒈相對人多年來常無故辱罵甲○○、乙○○，更曾毆打渠等成傷
      ，致未成年子女心靈嚴重受創。依家庭暴力防治法規定，
      應推定由相對人行使親權係不利於未成年子女。
    ⒉相對人目前仍有侮辱、暴力及怪異之傾向，觀諸甲○○、乙○
      ○正值青春期，亟需照顧與呵護，若由相對人監護，恐將
      誤入歧途。
    ⒊聲請人茹苦含辛撫育甲○○、乙○○成長，甲○○、乙○○亦表明
      希望由聲請人監護之意願明確。
    ⒋聲請人性情溫順，可提供甲○○、乙○○溫馨之家庭。
    ⒌綜上，為未成年子女之最佳利益，自應酌定由原告單獨行
      使對於甲○○、乙○○之親權。
  ㈢相對人雖不適合擔任甲○○、乙○○之監護人，惟依法仍有負擔
    渠等扶養費之義務。經參酌行政院主計處公布之臺北市每人
    每月平均消費支出為數額，應認甲○○、乙○○每人每月所需之
    扶養費為新臺幣（下同）2 萬4,000 元，並應由兩造平均負
    擔。故請求相對人應自本裁定確定之日起至甲○○、乙○○分別
    成年之日止，按月於每月5 日前給付聲請人關於渠等之扶養
    費用各1 萬2,000 元，如遲誤一期履行，其後之期間視為亦
    已到期。
  ㈣綜上，爰請求：㈠對於兩造所生未成年子女甲○○、乙○○權利義
    務之行使或負擔，由聲請人任之。㈡相對人應於本裁定確定
    之日起至甲○○、乙○○分別成年之日止，按月於每月5 日前給
    付聲請人關於渠等之扶養費用各1 萬2,000 元，如遲誤一期
    履行，其餘視為到期。
二、相對人則以：
  ㈠對於甲○○、乙○○之親權，應酌定由相對人行使，蓋：
    ⒈相對人希望甲○○、乙○○能擇善而從，不要遭到他人的慫恿
      。
    ⒉相對人有依甲○○、乙○○之要求，支付渠等之補習費用，也
      會按週給予渠等零用錢，並為渠等清洗便當盒。
    ⒊相對人固曾責罵子女及扣零用錢，惟皆係出於教導之目的
      ，以改正渠等之錯誤或亂罵人之不當行為。
    ⒋聲請人查無任何申報稅捐資料，可見聲請人之收入狀況不
      明。抑且，聲請人尚有房貸必須清償，相對人曾應其要求
      予以支付，未成年子女在郵局之壓歲錢亦遭聲請人提領以
      繳付房貸，可見聲請人不具有扶養甲○○、乙○○之經濟能力
      。
    ⒌證人即兩造所生未成年子女甲○○於調查時對相對人所為之
      不利證述，係在沒有判斷能力下遭到聲請人利用，所言不
      實、誇大，足見甲○○之人格已遭扭曲。另乙○○係因未能判
      斷聲請人故意不讓相對人使用廁所之事實，卻連續6 次辱
      罵相對人：「趕羚羊」等語，相對人痛心氣憤之下，才出
      手拍打乙○○2 下。聲請人不思母親應盡之教導責任，甚至
      唆使乙○○對親生父親之相對人提告，實為失格之母親。
    ⒍聲請人在相對人經濟困頓之際，提出離婚訴訟，不但要甲○
      ○、乙○○叫他人為爸爸，還唆使乙○○對相對人進行紅衛兵
      式之鬥爭提告，及要甲○○在法院作偽證，自不適合擔任未
      成年子女之監護人。
    ⒎相對人若經酌定為甲○○、乙○○之監護人，可以讓聲請人隨
      時隨地前來與渠等進行會面交往。
  ㈡聲請人請求按月給付之扶養費數額過高，蓋相對人每月收入
    僅有3 萬4,000 元，若支付未成年子女之扶養費用每人各1
    萬2,000 元後，所餘將不足支應相對人自己之生活所需。相
    對人認為，甲○○、乙○○每月所需之扶養費用應各為8,000 元
    ，並由兩造平均負擔。
  ㈢綜上，爰請求酌定對於甲○○、乙○○權利義務之行使或負擔，
    由相對人任之等語。
三、按「夫妻離婚者，對於未成年子女權利義務之行使或負擔，
    依協議由一方或雙方共同任之。未經協議或協議不成者，法
    院得依夫妻之一方、主管機關、社會福利機構或其他利害關
    係人之請求或依職權酌定之」，民法第1055條第1 項定有明
    文。又「法院為前條裁判時，應依子女之最佳利益，審酌一
    切情形，參考社工人員之訪視報告，尤應注意下列事項：
    子女之年齡、性別、人數及健康情形。子女之意願及人格
    發展之需要。父母之年齡、職業、品行、健康情形、經濟
    能力及生活狀況。父母保護教養子女之意願及態度。父母
    子女間或未成年子女與其他共同生活之人間之感情狀況」，
    同法第1055條之1 亦有明定。另按，父母對未成年子女之監
    護，除生活保持外，尚包括子女之教育、身心之健全發展及
    培養倫理道德等教養在內。故父母離婚者，法院於決定監護
    人時，應考慮未成年子女之最佳利益，而決定未成年子女之
    最佳利益時，除斟酌兩造之經濟資力（物質環境）外，並應
    兼顧其智識程度、職業、人格品性、將來環境、監護能力、
    親子關係、子女多寡及以往照顧兒童之態度（精神環境）等
    一切有關情況，通盤加以考量（最高法院84年度台上字第26
    98號判決意旨參照）。經查：
  ㈠聲請人主張兩造婚後育有未成年子女甲○○、乙○○，惟兩造已
    於101 年9 月14日，在本院101 年度婚字第81號離婚等事件
    中和解離婚，但未能對未成年子女權利義務之行使或負擔達
    成協議乙節，有戶籍謄本、和解筆錄等在卷為證（見本院婚
    字卷第8-9 、152 頁），並經本院依職權上開訴訟事件卷宗
    查明無訛，自堪認定為真。茲查，兩造和解離婚後，既未能
    對於未成年子女甲○○、乙○○之親權行使內容達成協議，則聲
    請人依首揭規定請求酌定對於渠等權利義務之行使或負擔，
    自屬有據，應予准許。
  ㈡相對人前曾在臺北市○○區○○○路000 號5 樓之3 住處，經常無
    故對聲請人襲胸，及以手摳掐聲請人之下體及臀部，復於10
    0 年12月25日晚間10時許，同在上開住處，聽聞乙○○因不滿
    相對人於聲請人在浴室內洗衣服時，仍要強行進入浴室，而
    以「趕羚羊」等不雅言語辱罵相對人後，竟憤而徒手毆打乙
    ○○之臀部，致乙○○受有臀部挫傷之傷害，因而經本院於101 
    年4 月3 日核發101 年度家護字第65、66號通常保護令在案
    等情，業據證人即兩造所生未成年子女甲○○到庭證稱：相對
    人會對聲請人襲胸，就是徒手抓聲請人的胸部，還會用手隔
    著衣服挖聲請人的下體及臀部；相對人於100 年12月25日晚
    間在家中，因不滿乙○○看到其於聲請人在浴室洗衣服時還強
    行要上廁所，而辱罵其「趕羚羊」等語後，很兇地毆打乙○○
    的臀部，打到其高興為止等語明確（見本院婚卷第75-76 ）
    ，核與乙○○在上開保護令事件調查中證稱：100 年12月25日
    晚間10時許在家裡，聲請人在廁所洗衣服，相對人剛上過廁
    所卻還是要進去，聲請人讓相對人進去，相對人出來後，其
    就罵相對人趕羚羊，相對人打了其臀部7 、8 下：其曾多次
    看過相對人站在聲請人背後，用雙手掐聲請人的胸部等語相
    符（見本院101 年度家護字第65號卷第29頁），復有馬偕紀
    念醫院乙種診斷書在卷可憑（見同卷第14頁），並經本院依
    職權調取上開保護令事件卷宗查明無誤，自堪認定為真實。
    相對人對此雖辯稱：其係因乙○○以不雅言辱罵親生父親，始
    出手打其臀部云云。惟本院衡酌乙○○之上開言詞固有不當，
    惟相對人連續毆打乙○○之臀部，因而導致乙○○受有臀部挫傷
    之傷害，業如上述，已明顯逾越父母合理懲戒未成年子女之
    範圍，難認相對人之行為正當，自屬對乙○○實施家庭暴力行
    為無訛。次查，相對人經常以三字經、五字經等穢語辱罵聲
    請人及甲○○、乙○○，復以「畜生」、「魔族」等不堪言語辱
    罵聲請人，及於不詳時、地，與聲請人發生爭吵後，持水晶
    枕頭毆打聲請人頭部等情，亦據證人甲○○證述綦詳（見本院
    婚字卷第74-75 頁），同堪認定屬實。相對人就此猶以證人
    甲○○係遭聲請人唆使，而為不利於相對人之不實證述云云為
    辯，卻未見舉證以實其說，自難憑信。按「法院依法為未成
    年子女酌定或改定權利義務之行使或負擔人時，對已發生家
    庭暴力者，推定由加害人行使或負擔權利義務不利於該子女
    」，家庭暴力防治法第43條定有明文。本件相對人既曾對聲
    請人、甲○○及乙○○實施上開家庭暴力行為，自應依此規定，
    推定由相對人行使對於甲○○、乙○○之親權，係不利於未成年
    子女。
  ㈢本件經囑託進行訪視後，聲請人及未成年子女部分據覆略以
    ：「綜合評估內容：⒈評估聲請人有照顧及監護案主們（按
    即甲○○、乙○○）之意願。⒉評估案主們皆明確且激烈表示，
    期望由聲請人單獨監護，並與聲請人共同生活。此外，皆表
    示不希望與相對人會面交往，若規定要安排探視，期望能久
    久一次，如一年一次或半年一次。⒊評估聲請人為案主們之
    主要照顧者，且與案主們依附關係良好，對案主們之生活現
    狀及身心需求皆有深入瞭解，惟對於案主們對相對人過甚之
    負面情緒，聲請人尚無法安撫及協調。⒋聲請人工作時間穩
    定，且工作時案主們皆能陪同，評估其有穩定且充裕時間，
    足以撫育案主們。⒌評估聲請人及案主們目前暫居之診所宿
    舍，室內環境稍老舊，然空間寬敞尚整潔，住家附近生活機
    能尚可。惟未訪視聲請人住家，故無法評估。⒍評估聲請人
    瞭解案主們的學習情形，平時較少干預案主們課業，尊重案
    主們的學業規劃。⒎聲請人表示，案主們若生病就醫看診，
    都由其親自陪同。⒏聲請人表示期望離婚後爭取到案主們的
    監護權，帶案主們回住家共同生活。此外，聲請人有為自己
    及案主們保險。⒐評估案主們與聲請人依附良好，案主們對
    其關心，尤其就相對人對待聲請人惡劣之事，案主們皆有保
    護及激烈反彈表現。評估案主們感情親暱，意見一致且團結
    。⒑聲請人透過法律扶助基金會提起離婚訴訟，此外無使用
    其他正式社會資源，家人可為非正式資源。⒒聲請人自述過
    去無照顧兒少不當或疏忽之情事。⒓評估聲請人願意給予對
    方探視權，惟期望能在家暴中心之會面交往中心探視。探視
    方式和期間依案主們意願安排，其表示瞭解案主對相對人之
    負面情緒，會盡量說服及教導案主們與父親維持感情。⒔評
    估聲請人願意負擔案主們的扶養費用，並期望相對人能依當
    地每人每月消費基準，負擔一半之扶養費用」、「建議：⒈
    評估聲請人有照顧及監護案主們的意願，其為案主們之主要
    照顧者，對案主們生活作息及身心個別差異瞭解，生活規劃
    幾乎以案主們為主，且有考量未來撫育計畫，工作時間穩定
    ，並可同時照顧案主們，經濟狀況目前尚能維持，有穩定之
    居住地。評估案主們皆能理解監護之意義，並明確表示期望
    由聲請人監護之，及希望能與聲請人共同生活。評估案主們
    可由聲請人照顧，聲請人無明顯不適任案主們監護人之情形
    。惟本會僅訪視一方，請法官參酌另方評估。⒉案主們已為
    近青春期之少女，理解監護權意義，也明確表達受監護之立
    場，請法官尊重案主們之意願」等語，有臺北市政府社會局
    委託之財團法人臺北市基督徒救世會社會福利事業基金會10
    1 年8 月16日社監字第1010816001號函所附之監護權案件訪
    視調查報告書在卷可參（見本院婚字卷第104 頁）。另相對
    人部分，則據覆略以：「監護意願與監護動機之評估：依
    據被告（按即相對人）陳述，雖兩名被監護人（按即甲○○、
    乙○○）未與被告共同生活，但被告期待兩名監護人可擁有正
    向的人格發展，故希望可獨力扶養兩名被監護人，以提供兩
    名被監護人穩定生活。評估被告具有高度監護意願，並希望
    單獨監護，監護動機為希望兩名被監護人生活及身心發展穩
    定。監護能力與支持系統評估：㈠據被告陳述，被告會善盡
    照顧之責，並陪伴兩名被監護人成長，惟目前兩名被監護人
    未與被告共同生活，故無法評估其親子互動情形。㈡被告雖
    未具體陳述兩名被監護人未來之就學計畫，但允諾將盡其所
    能，栽培兩名被監護人學習，評估被告教養能力尚屬良好。
    ㈢被告目前工作、收入穩定，評估尚可維持本身及提供兩名
    被監護人之生活所需。㈣被告二姐皆知悉兩造婚姻生活事宜
    ，給予支持，亦可提供照顧協助，評估被告非正式支持系統
    尚屬良好。被監護人意願與受照顧情形評估：兩名被監護
    人目前未與被告共同生活，無法瞭解、評估其等受照顧之情
    形及被監護之意願。探視安排之建議：被告同意原告（按
    即聲請人）進行探視，對於探視之時間及方式未有任何限制
    ，建請審酌原告及兩名被監護人之意見，明定探視之時間、
    頻率，以維護兩造之親權。未成年子女之扶養費用：被告
    期待可依被告之工作收入、財產，扣除被告每月生活開銷，
    計算被告所需負擔之費用。基於兩造皆有扶養及照顧之責任
    ，聲請扶養費用有其必要性。建請依兩造能力訂定未成年子
    女之扶養費用。綜上所述，被告於經濟能力、非正式支持
    系統等方面尚屬穩定，且具有高度監護意願」等語，亦有桃
    園縣政府社會局委託之財團法人桃園縣拾穗關懷服務協會10
    1 年7 月20日穗桃收監字第1010829 號函附訪視建議表附卷
    可參（見同上卷第96頁）。
  ㈣本院參酌前引訪視報告之意見，認兩造皆具有監護之意願，
    在經濟基礎、家庭支持系統等方面表現相當，惟聲請人長期
    擔任甲○○、乙○○之主要照顧者，與渠等之感情深厚、依附關
    係良好，對甲○○、乙○○之身心狀況及生活需求有深入瞭解，
    並能提供穩定之住居環境，且聲請人長期照顧甲○○、乙○○，
    亦未見有何照顧疏忽或不當之情事，甲○○、乙○○亦適應與聲
    請人共同生活之模式，可見聲請人擔任甲○○、乙○○監護人之
    條件，應優於相對人。何況，相對人前對聲請人、甲○○及乙
    ○○有實施家庭暴力行為之事實，應依法推定其不適合擔任未
    成年子女之親權行使人，業如前述。再參酌甲○○業陳明：其
    會害怕相對人，因相對人有暴力傾向，又很髒；其希望兩造
    離婚，並由聲請人單獨監護，因為聲請人很溫柔，會照顧其
    和妹妹，其想要和妹妹繼續住在一起等語（見同上卷第66-6
    7 頁），及乙○○陳明：其希望給聲請人監護，因為其比較喜
    歡聲請人，也想要和姊姊繼續一起住等語（見同上卷第64頁
    ）。揆諸甲○○、乙○○現年已16歲、11歲，應具有事理判斷及
    意見表達之能力，本院自應尊重其等所示之意願。是經綜核
    前引事證，本院認對於甲○○、乙○○權利義務之行使或負擔，
    應酌定由聲請人單獨任之，始符合未成年子女之最佳利益，
    爰裁定如主文第1項所示。
  ㈤相對人末以：聲請人之經濟能力不佳，又有房貸需償還，甚
    曾提領甲○○、乙○○之壓歲錢以嘗房貸，而無撫育甲○○、乙○○
    之經濟能力云云，除未見舉證以實其說，已難為信。況參酌
    聲請人目前任職於醫療機構，名下有不動產、投資等財產，
    財產總額為200 萬9,803 元等情，有在職證明書、土地所有
    權狀、建物所有權狀、稅務電子閘門財產所得調件明細表等
    附卷可稽（見本院婚字卷第109 、118 、119 、126 頁），
    而可認為真，且相對人亦有依其經濟能力共同負擔未成年子
    女所需扶養費用之義務（詳見以下說明），自難認相對人辯
    稱聲請人無撫育甲○○、乙○○之經濟能力云云，係屬可信。
四、次按父母對於未成年之子女，有保護及教養之權利義務，且
    父母對於未成年子女之扶養義務，不因離婚而受影響，此觀
    之民法第1084條第2 項、第1116條之2 規定甚明。準此，父
    母離婚後，未行使親權之父母一方，雖親權之行使暫時停止
    ，惟與未成年子女之身分關係，仍不因離婚而受影響，自不
    能免除該方對未成年子女所負之扶養義務，仍應就未成年子
    女之需要，及其經濟能力與身分，對未成年子女負保護教養
    之義務。又法院酌定父母對於未成年子女權利義務之行使或
    負擔時，得命未行使或負擔權利義務之一方給付扶養費，給
    付之方式得命為一次給付、分期給付或給付定期金，命給付
    定期金者，並得酌定逾期不履行時，喪失期限利益之範圍或
    條件，及酌定加給之金額，但其金額不得逾定期金每期金額
    之二分之一，亦有家事事件法第107 條及第100 條第4 項規
    定可參。是以，本院雖酌定未成年子女甲○○、乙○○權利義務
    之行使或負擔，由聲請人任之，業如上述，惟相對人仍應依
    上揭規定及說明，對甲○○、乙○○負保護教養之責任甚明。從
    而，聲請人請求相對人應按月給付關於甲○○、乙○○之扶養費
    用，即無不合。爰審酌聲請人自陳：目前每月所得約2 萬餘
    元，沒有負債等語（見同上卷第63頁），名下有房、地各1 
    筆、投資20筆等財產，財產總額為200 萬9,803 元，相對人
    則自陳：其從事土木營建之工作，每月收入3萬4, 000元，
    沒有負債等語（見同上卷第78頁），目前名下有土第4 筆、
    投資7 筆等財產，財產總額為696 萬4,158 元等情，有前引
    稅務電子閘門財產所得調件明細表在卷可參（見同上卷第12
    2 頁以下），且相對人亦同意兩造應按一比一之比例分擔未
    成年子女之扶養費（見本院婚字卷第149 頁），堪認聲請人
    主張兩造應平均分擔甲○○、乙○○至成年之日止之扶養費用等
    語，尚值可採。再參酌甲○○、乙○○現與聲請人同住於臺北市
    ，而依行政院主計處公布之家庭收支調查報告，100 年度臺
    北市每人每月平均消費支出為2 萬5,321 元（見本院監字卷
    第21頁），且該報告所計算之支出項目，係含括食品費、飲
    料費、衣著及鞋襪費用、燃料及水電費、家庭設備及家事管
    理費、保健醫療費用、運輸通訊費用、娛樂教育及文化服務
    費用與其他雜項支出等有關日常生活所必需之食衣住行育樂
    各項費用在內，固可援用作為算定甲○○、乙○○每月所需扶養
    費用之參考。惟考量上開家庭收支調查報告中，同期之臺北
    市家庭所得收入為153 萬7,890元（見同上卷第23頁），此
    與前述兩造之所得收入情形有明顯差距，併經考量同年度臺
    北市之每人每月最低生活費標準為1 萬4,794 元（見同上卷
    第22頁），及甲○○、乙○○之年齡、成長所需、未來生活需求
    等一切情狀後，本院認甲○○、乙○○每人每月所需之扶養費用
    ，應以1 萬6,000 元為當。聲請人就此主張渠等每人每月需
    扶養費2 萬4,000 元云云，則嫌過高。綜上，爰依首揭規定
    及說明，裁命相對人應自本裁定確定之日起，至甲○○、乙○○
    分別成年之日止，按月於每月5 日前，給付聲請人關於甲○○
    、乙○○之扶養費用各8,000 元，如遲誤一期履行，其後之期
    間視為亦已到期。至聲請人逾此範圍所為之請求，雖為無理
    由，惟法院酌定未成年子女權利義務之行使或負擔內容，性
    質上屬非訟事件，不受當事人聲明範圍之拘束，本院自無庸
    就無理由部分另為駁回之諭知，附此敘明。

五、末按，法院得依請求或依職權，為未行使或負擔權利義務之
    方酌定其與未成年子女會面交往之方式及期間，民法第1055
    條第5 項前段定有明文。本件對於甲○○、乙○○權利義務之行
    使或負擔，雖經酌定由聲請人任之，已如前述。惟衡酌渠等
    仍亟需父母兩性親情之完整關愛，且父女親情，源於天性，
    不應因兩造離婚而受有減損或剝奪，應認維持甲○○、乙○○與
    相對人間之會面交往，不僅為甲○○、乙○○與相對人固有之權
    利，同時亦有助於維繫、增進甲○○、乙○○與相對人間之親情
    聯繫，並適當督促聲請人對甲○○、乙○○為妥善之照顧，俾得
    保障未成年子女之利益，更兼顧渠等日後人格及心性之正常
    發展。惟甲○○現年已逾16歲，是關於甲○○與相對人間之會面
    交往期間及方式，應由甲○○依其意願自行決定，而無予以酌
    定之必要。至乙○○部分，則經本院審酌乙○○不能長期欠缺父
    愛，以促進其人格正常發展、合理分配兩造與乙○○相處培養
    親情之機會、避免干擾聲請人之生活作息及未成年子女學習
    狀況，並參酌乙○○、相對人均於調查時陳稱：希望每個月進
    行兩次會面交往，每週日晚間5 時30分至7 時30分，地點在
    臺北市的京站百貨公司等語（見同上卷第18-19 頁），爰酌
    定相對人得按附表所示之方式及期間，與乙○○進行會面交往
    ，因而裁定如主文第3 項所示，藉此維持、增進相對人與子
    女間之親情關係。
六、本件事證已臻明確，兩造其餘攻擊防禦方法及未經援用之證
    據，核與結果不生影響，爰不再一一贅述，附此敘明。
七、依家事事件法第97條準用非訟事件法第21條第2 項、第122
    條第3 項，裁定如主文。
中　　華　　民　　國　 102　　年　　1 　　月　　18　　日
                  家事法庭    法  官  郭躍民
附表：相對人與乙○○進行會面交往之期間及方式：
一、自本裁定確定之日起至乙○○年滿16歲之前一日止：
  ㈠聲請人應於每月第一週、第三週週日下午5 時30分前，將連
    繡心攜往「京站時尚廣場」（地址：臺北市○○區○○路0
    段0 號），交與相對人進行會面交往。相對人則應於當日晚
    間7 時30分前，在同址將乙○○交還聲請人。如有必要，連
    繡心之親友一人得在場陪同，但不得對會面交往有所妨礙。
  ㈡相對人在不影響乙○○之意願、學業及生活作息前提下，得
    以電話、書信、電子郵件等方式與乙○○交往，並贈與書籍
    、文具、玩具或其他相當之禮物。
  ㈢上開會面交往之進行，不得妨礙乙○○之學業。
二、乙○○年滿16歲後：
    應依乙○○之意願，由其自行決定與相對人面會交往之方式
    及期間。
以上正本係照原本作成。
如對本裁定抗告，應於送達後10日內向本院提出抗告狀。
中　　華　　民　　國　 102　　年　　1 　　月　　18　　日
                              書  記  官  林睿亭